最高法院刑事判決　　　　　　九十四年度台上字第三四八七號
　　上　訴　人　台灣高等法院台南分院檢察署檢察官
　　被　　　告　甲○○
上列上訴人因被告違反稅捐稽徵法案件，不服台灣高等法院台南
分院中華民國九十四年三月三十一日第二審更審判決（九十四年
度重上更（四）字第五六號，起訴案號：台灣台南地方法院檢察
署八十六年度偵續字第一三０號），提起上訴，本院判決如下：
    主  文
原判決撤銷，發回台灣高等法院台南分院。
    理  由
本件原判決以：本件第一審即台灣台南地方法院八十七年度訴字
第二六八號刑事判決之送達，係先行登錄院內文件送達證明簿，
再連同判決書及送達證明簿送交檢察官蓋章簽收，依證人即送達
法警詹丁豪所供：如檢察官不在辦公室，或檢察官在辦公室但較
忙時，則放在檢察官辦公桌上，而不會當場蓋章簽收，其送達本
案第一審判決書時，檢察官是否在辦公室，已不能確定，其係於
民國（下同）八十七年七月九日將送達證明簿及判決書置於檢察
官桌上等語，台灣台南地方法院檢察署覆函既稱應受送達之檢察
官於該日並無請假及因公出差情事，則雖承辦檢察官未能立即簽
收，但並無正當之理由足認其可於該日拒收或不能簽收，應認其
客觀上於該日已可收受該應受送達之判決書，詹丁豪交付該判決
書之八十七年七月九日，即為合法送達之日期，檢察官自行蓋收
受之日期為八十七年七月十四日係屬有誤，該上訴期間自八十七
年七月十日起，算至同年月十九日屆滿，檢察官遲至同年月二十
四日始提起上訴，已逾十日之法定上訴期間，應予駁回等情。固
非無見。
惟查：「對於檢察官之送達，應向承辦檢察官為之；承辦檢察官
不在辦公處所時，向首席檢察官為之。」刑事訴訟法第五十八條
定有明文。本件第一審卷附送達判決正本予檢察官之送達證書上
，送達時間欄並未據送達人填載送達之時間，雖送達人簽章欄內
蓋有「詹丁豪」及「８７. ７. ９」之戳章，並經詹丁豪於原審
證稱其係將判決正本於「八十七年七月九日送到檢察官辦公室的
」，然其將判決正本「送到檢察官辦公室」，與前揭法律規定之
送達方式並不相符合，其經原審法官訊以「有無向承辦檢察官柯
月美本人送達本件原審判決，或者是連本子放在那邊，沒有即時
送達？」且答稱「我沒有辦法確定，因為檢察官比較忙的時候會
吩咐我們放在他桌上的。檢察官不在的時候也會擺在他桌上的」
等語（見原審更(二)卷第三二頁）；是縱台灣台南地方法院檢察署
函覆原審：承辦檢察官柯月美於八十七年七月九日至同年七月十
三日間，僅八十七年七月十一日輪值外勤勤務等情無訛，究竟該
送達人於該送達之日是否確在辦公處所會晤承辦檢察官，且該檢
察官明知有本件第一審判決正本之送達，卻藉故遲延簽收，而得
認送達人於承辦檢察官蓋章簽收前已合法完成送達之情事，又倘
未依此合法送達，究於何日實際接受判決而起算上訴期間（本院
二十八年上字第八號判例參照），仍迄欠明瞭。原審未遑進一步
查明，釐清疑竇，遽認該送達人於送達證書上蓋用戳章所載日期
，得認即為送達於承辦檢察官收受之日期，而以檢察官逾期提起
第二審上訴為由，判決駁回其上訴，自嫌速斷。檢察官上訴意旨
執此指摘原判決不當，非無理由，應認原判決仍有撤銷發回更審
之原因。
據上論結，應依刑事訴訟法第三百九十七條、第四百零一條，判
決如主文。
中　　華　　民　　國　九十四　年　　六　　月   三十   日
                      最高法院刑事第八庭
                          審判長法官  呂　潮　澤
                                法官  吳　昆　仁
                                法官  孫　增　同
                                法官  吳　昭　瑩
                                法官  趙　文　淵
      本件正本證明與原本無異
                                      書  記  官
中　　華　　民　　國　九十四　年　　七　　月　　四　　日
                                                    ｍ
